【裁判字號】    98,訴,732
【裁判日期】    980630
【裁判案由】    違反槍砲彈藥刀械管制條例
【裁判全文】
臺灣彰化地方法院刑事判決  98年度訴字第732號
公  訴  人  臺灣彰化地方法院檢察署檢察官
被      告  乙○○
                      弄3號
指定辯護人  本院公設辯護人甲○○
上列被告因違反槍砲彈藥刀械管制條例案件，經檢察官提起公訴
（98年度偵字第1852號），本院判決如下：
    主  文
乙○○未經許可，持有空氣槍，處有期徒刑壹年拾月，併科罰金
新臺幣伍萬元，罰金如易服勞役，以新臺幣壹仟元折算壹日。緩
刑伍年，並向公庫支付新臺幣陸萬元。扣案之空氣槍壹枝（槍枝
管制編號0000000000號，含高壓氣體鋼瓶玖支）及肆點伍釐米（
mm ）、陸釐米（mm）之鋼珠各壹包，均沒收。
    事  實
一、乙○○明知空氣槍係屬槍砲彈藥刀械管制條例第4 條第1 項
    第1 款所列管之物品，未經中央主管機關許可，不得持有，
    竟基於持有空氣槍之犯意，於民國（下同）97年9月上旬某
    日，透過網際網路上網連結「斗六迪斯奈玩具」網站之網頁
    ，再依該網站上所留之聯絡電話，在彰化縣田中鎮火車站附
    近之7-11超商前，以公用電話聯絡真實姓名年籍均不詳之成
    年男子，向該男子表示其欲購買槍枝事宜，隨後乙○○依約
    至雲林縣斗六市圓環附近與該男子會面後，以新臺幣4500元
    之價格，購得具有殺傷力之空氣槍1枝（槍枝管制編號
    0000000000號，含高壓氣體鋼瓶9支）及4.5mm、6mm之鋼珠
    各1包，且自斯時起，未經許可而無故持有之，並將之藏匿
    在其位於彰化縣田中鎮○○路○段505巷67弄3號之住處。嗣
    於98年2月17日14時許，經警持本院核發之搜索票至上址執
    行搜索而查獲上情，並當場扣得上開空氣槍1支（含高壓氣
    體鋼瓶9支）及4.5mm、6mm之鋼珠各1包等物。
二、案經彰化縣警察局田中分局報告臺灣彰化地方法院檢察署檢
    察官偵查起訴。
    理  由
一、證據能力部分：
    本案下揭全部卷證所含括之供述證據及非供述證據，經本院
    依法踐行調查證據程序，且公訴人、被告及辯護人均不爭執
    該等證據之證據能力，此外，亦無依法應排除其證據能力之
    情形，是以下引用證據之證據能力，均無疑義，合先敘明。
二、上開犯罪事實，業據被告乙○○迭於警詢、偵訊及本院歷次
    訊問及審理時均坦承不諱，並有扣案之空氣槍1枝（含高壓
    氣體鋼瓶9支）、鋼珠2包（見偵查卷第8頁背面）可資佐證
    。又上開槍枝、高壓氣體鋼瓶、鋼珠等物（見偵查卷第31
    頁所示照片），經送內政部警政署刑事警察局以檢視法、性
    能檢驗法及動能測試法鑑定結果：送鑑空氣槍1枝（槍枝管
    制編號000000000 0號），認係氣體動力式槍枝，以小型高
    壓氣體鋼瓶內氣體為發射動力，經以金屬彈丸測試3次，其
    中彈丸（直徑6.0mm、重量0.88g）最大發射速度為185公尺/
    秒，計算其動能為15焦耳，換算其單位面積動能為53焦耳/
    平方公分；瓦斯鋼瓶9瓶，均係小型高壓氣體鋼瓶；鋼珠2包
    均係金屬彈丸。依日本科學警察研究所之研究結果，20焦耳
    / 平方公分即足以穿入人體皮肉層，經刑事警察局對活豬作
    射擊測試結果，彈丸單位面積動能達24焦耳/平方公分，足
    以穿入豬隻皮肉層等語，有該局98年3月25日刑鑑字第09800
    26318號鑑驗書乙份在卷可稽（偵查卷第29頁），是上開空
    氣槍（含高壓氣體鋼瓶9支）確具殺傷力無礙。此外，復有
    搜索票、搜索扣押筆錄、扣押物品目錄表、彰化縣警察局槍
    枝初步檢視報告表、槍枝初步鑑驗照片、查獲照片等件存卷
    可憑。據此，本案事證已臻明確，被告未經許可，持有空氣
    槍之犯行，堪以認定，應予依法論科。
三、查被告持有之空氣槍1枝 (槍枝管制編號0000000000號，含
    高壓氣體鋼瓶9支)，係屬槍砲彈藥刀械管制條例第4條第1項
    第1款所稱之空氣槍，依同條例第5條之規定，非經主管機關
    許可不得持有。核被告所為，係犯槍砲彈藥刀械管制條例第
    8條第4項之未經許可持有空氣槍罪。而被告未經許可持有空
    氣槍之行為，所犯為法定本刑3年以上10年以下有期徒刑，
    併科新臺幣（下同）7百萬元以下罰金之重罪，然該槍枝係
    以小型高壓氣體鋼瓶內氣體為發射動力，經以金屬彈丸測試
    三次，其中彈丸（直徑6.0mm、重量0.88公克）最大發射速
    度為185公尺/秒，計算其動能為15焦耳，換算其單位面積動
    能為53焦耳／平方公分，相較於使用具有彈頭、彈殼及火藥
    之子彈的改造槍枝而言，其殺傷力顯然較為有限，對於社會
    可能造成之即時危險性較微，且其寄藏時間不長，僅係用來
    打鳥，業據被告於偵查中及本院審理中自承在卷，迄未作為
    不法用途，被告之性格尚非不可教化，其犯最輕法定刑為有
    期徒刑3年之重罪，依本件犯罪之具體情狀及行為背景觀之
    ，確有情輕法重，客觀上足以引起社會一般人之同情而堪可
    憫恕，縱宣告法定最低度之刑猶嫌過重，爰均依刑法第59
    條之規定，酌予減輕其刑。爰審酌被告無前科，有臺灣高等
    法院被告前案紀錄表在卷可稽，素行尚稱良好，且未曾持以
    犯罪，亦未因此造成公眾或他人之現實惡害，又持有之空氣
    槍數量為1枝，暨被告犯後終坦認犯行，態度良好，然明知
    未經主管機關許可不得持有空氣槍，仍為持有之行為，犯罪
    動機實屬可議，並對社會治安存有潛在之危險等一切情狀，
    量處如主文所示之刑，並併科罰金部分，諭知易服勞役之折
    算標準。末查，本院考量被告確有深刻悔悟之心，經此偵查
    及審判程序後，當知所警惕，信無再犯之虞，本案宣告之刑
    ，以暫不執行為適當，依刑法第74條第1項第1款、第2項第4
    款之規定，為被告緩刑五年之宣告，及命向公庫支付如主文
    所示之金額，以啟自新。
四、至扣案之空氣槍1枝 (槍枝管制編號0000000000號），具有
    殺傷力，已如前述，為違禁物，不問屬於犯人與否，應依刑
    法第38條第1項第1款之規定，宣告沒收；而扣案之高壓氣體
    鋼瓶9瓶為組成扣案空氣槍本身零件或配件之一部分，參見
    最高法院98年度臺上字第851號判決意旨，非得單獨使用，
    應與上開空氣槍一併依違禁物為沒收。至扣案之4.5mm、6mm
    之鋼珠各1包，為被告所有供上開持有可發射金屬具殺傷力
    之空氣槍所用之物，業據被告供述在案（偵查卷第24頁），
    依刑法第38條第1項第2款之規定，宣告沒收。
據上論斷，應依刑事訴訟法第299條第1項前段，槍砲彈藥刀械管
制條例第8條第4項，刑法第11條前段、第59條、第42條第3項、
第74條第1項第1款、第2項第4款、第38條第1項第1款、第2款，
判決如主文。
本案經檢察官鄭少到庭執行職務。
中    華    民    國    98    年    6    月    30    日
                  刑事第六庭   審判長法  官  王義閔
                                     法  官  鄭舜元
                                     法  官  張德寬
以上正本證明與原本無異。
如不服本判決，應於收受判決後10日內向本院提出上訴書狀，並
應敘述具體理由；其未敘述上訴理由者，應於上訴期間屆滿後20
日內向本院補提理由書（均須按他造當事人之人數附繕本「切勿
逕送上級法院」）。
中    華    民    國    98    年    6    月    30    日
                                     書記官  黃得翔
附錄本案論罪科刑法條全文：
槍砲彈藥刀械管制條例第8條
未經許可，製造、販賣或運輸鋼筆槍、瓦斯槍、麻醉槍、獵槍、
空氣槍或第4條第1項第1款所定其他可發射金屬或子彈具有殺傷
力之各式槍砲者，處無期徒刑或5年以上有期徒刑，併科新臺幣1
千萬元以下罰金。
未經許可，轉讓、出租或出借前項所列槍枝者，處 5 年以上有期
徒刑，併科新臺幣 1 千萬元以下罰金。
意圖供自己或他人犯罪之用，而犯前二項之罪者，處無期徒刑或
 7 年以上有期徒刑，併科新臺幣 1 千萬元以下罰金。
未經許可，持有、寄藏或意圖販賣而陳列第 1 項所列槍枝者，處
 3年以上10年以下有期徒刑，併科新臺幣700萬元以下罰金。
第 1 項至第 3 項之未遂犯罰之。


司法院資訊處製作；財團法人民間司法改革基金會備份。
